【裁判字號】    98,台上,5855
【裁判日期】    981008
【裁判案由】    違反毒品危害防制條例
【裁判全文】
最高法院刑事判決            九十八年度台上字第五八五五號
上  訴  人  甲○○
上列上訴人因違反毒品危害防制條例案件，不服台灣高等法院中
華民國九十八年七月二十八日第二審判決（九十七年度上訴字第
五六九八號，起訴案號：台灣板橋地方法院檢察署九十七年度偵
字第一八六五四號），提起上訴，本院判決如下：
    主  文
上訴駁回。
    理  由
按刑事訴訟法第三百七十七條規定，上訴於第三審法院，非以判
決違背法令為理由，不得為之。是提起第三審上訴，應以原判決
違背法令為理由，係屬法定要件。如果上訴理由書狀並未依據卷
內訴訟資料，具體指摘原判決不適用何種法則或如何適用不當，
或所指摘原判決違法情事，顯與法律規定得為第三審上訴理由之
違法情形，不相適合時，均應認其上訴為違背法律上之程式，予
以駁回。本件原判決已敘明依憑證人吳明峰於檢察官訊問時之證
述，佐以上訴人甲○○於檢察官訊問時及第一審之供述，並有上
訴人、吳明峰分別持用門號0000000000、00000
00000行動電話，於民國九十七年六月二十四日下午八時十
六分、二十一分、三十二分許為通話之通訊監察錄音譯文在卷可
稽，暨白色晶體一包、行動電話機具一支扣案可資佐證。上開白
色晶體經內政部警政署刑事警察局鑑定結果，認定含有第二級毒
品甲基安非他命成分，純度約百分之九十五，驗餘淨重三五．四
三公克等情，有該局九十七年七月二十一日刑鑑字第0970099879
號鑑定書附卷可憑，資以認定上訴人有原判決事實欄所記載之犯
罪事實。對於上訴人所辯：伊前往台北市中山區○○○路四一三
號「薇閣精緻旅館」找吳明峰，係準備提供一些甲基安非他命予
吳明峰施用，並非擬以販入之原價新台幣八萬元，全數轉讓予吳
明峰云云，何以不足採取，亦已憑卷內證據資料，於理由內詳為
指駁說明。並敘明上訴人持以轉讓之甲基安非他命驗餘淨重為三
五．四三公克，已合於行政院訂定發布之「轉讓持有毒品加重其
刑之數量標準」第二條規定之「轉讓、持有第二級毒品數量達十
公克以上」，應依毒品危害防制條例第八條第六項規定，加重其
刑；又上訴人已著手於轉讓甲基安非他命行為之實行而不遂，為
未遂犯，爰依刑法第二十五條第二項規定，減輕其刑，並先加後
減之。因而維持第一審就起訴之犯罪事實，變更檢察官所引應適
用之法條，論處上訴人轉讓第二級毒品未遂罪刑，並宣告相關之
從刑之判決，駁回上訴人在第二審之上訴。原判決已敘明所憑之
證據及其認定之理由，所為論斷與卷內證據資料相符，從形式上
觀察，並無何違背法令之情形存在。上訴意旨略以：上訴人抵達
「薇閣精緻旅館」第二一七室，即為警查獲，係在轉讓甲基安非
他命之預備階段，尚未著手於轉讓行為之實行，不能成立未遂犯
。原判決僅憑警員查獲上訴人持有甲基安非他命及通訊監察錄音
譯文，遽為認定上訴人係未遂犯，有判決適用法則不當之違法云
云。惟按：已著手於犯罪行為之實行而不遂者，為未遂犯，刑法
第二十五條第一項定有明文。所謂著手係指犯罪行為人對於犯罪
構成事實開始實行而言。查原判決係認定上訴人與吳明峰已於行
動電話之通話中，達成以上訴人購入之原價轉讓扣案甲基安非他
命之合致，上訴人即基於轉讓甲基安非他命之犯意，前往約定地
點「薇閣精緻旅館」第二一七室，俾交付甲基安非他命及取得價
金，是上訴人已著手於轉讓行為之實行，雖上訴人未及交付甲基
安非他命及取得價金，即為警查獲，仍應論以未遂犯。原判決論
以上訴人轉讓第二級毒品未遂罪，難謂有上訴意旨所指判決適用
法則不當之違法可言。上訴意旨仍執前詞，徒憑己見，就判決內
已明白論斷之事項，任意指摘為違法，核非適法之上訴第三審理
由。應認其上訴違背法律上之程式，予以駁回。
據上論結，應依刑事訴訟法第三百九十五條前段，判決如主文。
中    華    民    國  九十八  年    十    月    八    日
                      最高法院刑事第十二庭
                          審判長法官  黃  一  鑫
                                法官  張  春  福
                                法官  林  勤  純
                                法官  李  錦  樑
                                法官  陳  國  文
      本件正本證明與原本無異
                                      書  記  官
中    華    民    國  九十八  年    十    月   十四   日
                                                      M


司法院資訊處製作；財團法人民間司法改革基金會備份。
